【裁判字號】    97,交抗,738
【裁判日期】    970630
【裁判案由】    違反道路交通管理處罰條例
【裁判全文】
臺灣高等法院交通事件裁定             97年度交抗字第738號
抗  告  人
即受處分人  甲○○
上列抗告人因違反道路交通管理處罰條例案件，不服臺灣臺北地
方法院，中華民國九十七年四月二十二日所為裁定（九十七年度
交聲字第八一三號），提起抗告，本院裁定如下：
    主  文
抗告駁回。
    理  由
一、按受處分人不服道路交通管理處罰條例第八條所定主管機關
    所為之處罰，得於接到裁決書之翌日起二十日內，向管轄地
    方法院聲明異議。又交通法庭認聲明異議不合法律上之程式
    或其異議權已經喪失，且無從補正者，應以裁定駁回之，道
    路交通管理處罰條例第八十七條第一項及道路交通案件處理
    辦法第十八條前段分別定有明文。故揆之上說明，受處分人
    自應於上開規定之期間內向法院聲明異議，倘受處分人逾期
    異議，即於法不合，法院自應裁定駁回。
二、經查：
  (一)、按違反道路交通管理事件，受處分人不服道路交通管理處
      罰條例第八條主管機關所為之處罰者，固得依同條例第八
      十七條第一項規定，於收到裁決書之翌日起二十日內，向
      管轄地方法院聲明異議。惟得為聲明異議之主體者，乃限
      於依該條例第八條主管機關所處罰之受處分人，如非受處
      分人聲明異議，即難認其異議合於法律上之程式。查本件
      抗告人甲○○辯稱其並非本件裁決書所載之「陳健恆」，
      若抗告人認原處分機關裁決書所欲裁罰者係另名為「陳健
      恆」之人，則揆諸前揭法條意旨，則抗告人甲○○提起本
      件聲明異議即非適法，且無從補正，應予駁回。
  (二)、另若抗告人認原處分機關所為九十三年六月二十九日之裁
      決書上載受處分人「陳健恆」僅係「甲○○」之誤寫，且
      可特定所處分人即為抗告人本人，則因本件裁決書已於九
      十三年七月七日送達於抗告人位於臺北市○○區○○街六
      十一巷七號七樓之住所，並由有辨別事理能力之抗告人之
      父蓋章收訖等情，有上蓋有「陳樹人」印章並註明抗告人
      父親等字之中華民國郵政掛號郵件收件回執一枚附卷可稽
      ，依違反道路交通管理事件統一裁罰基準及處理細則第五
      條及行政程序法第七十二條、第七十三條第一項之規定，
      此裁決書之送達業已合法。
  (三)、本件抗告人既於九十三年七月七日收受裁決書，其遲至九
      十七年三月二十日始具狀經由原處分機關向法院聲明異議
      ，顯已逾二十日之法定期間，揆諸首揭規定，其異議顯然
      不合法律上之程式，且無從命補正，原審予以裁定駁回，
      經核尚無違誤或不當。
  (四)、本件抗告人聲明異議已逾法定期間，已如前所述，其仍執
      前詞抗告，所述顯無理由，應予駁回。
三、據上論斷，應依道路交通管理處罰條例第八十九條，道路交
    通案件處理辦法第二十六條，刑事訴訟法第四百十二條，裁
    定如主文。
中    華    民    國    97    年    6     月    30    日
                  刑事第十八庭審判長法  官  吳鴻章
                                    法  官  段景榕
                                    法  官  陳健順
以上正本證明與原本無異。
不得再抗告。
                                    書記官  朱家惠
中    華    民    國    97    年    6     月    30    日


司法院資訊處製作；財團法人民間司法改革基金會備份。
